臺灣橋頭地方法院民事判決
111年度橋簡字第519號
原      告  良京實業股份有限公司

法定代理人  平川秀一郎

訴訟代理人  李禹靚  
被      告  陳正鈴  
上列當事人間請求清償債務事件，本院於民國111年8月9日言詞
辯論終結，判決如下：
    主      文
被告應給付原告新臺幣貳拾柒萬玖仟陸佰捌拾元，及自民國九十
六年十月一日起至清償日止，按週年利率百分之十二計算之利息
；暨自民國九十六年十一月二日起至清償日止，逾期在六個月以
內者，按上開利率百分之十、逾期超過六個月者，按上開利率百
分之二十計算之違約金。
被告應給付原告新臺幣壹拾萬伍仟貳佰捌拾伍元，及其中新臺幣
玖萬柒仟玖佰陸拾玖元自民國九十九年四月二十一日起至民國一
百零四年八月三十一日止，按週年利率百分之二十；暨自民國一
百零四年九月一日起至清償日止，按週年利率百分之十五計算之
利息。
原告其餘之訴駁回。
訴訟費用新臺幣肆仟參佰元由被告負擔百分之九十八，餘由原告
負擔。
本判決關於原告勝訴部分得假執行。但被告如以新臺幣參拾捌萬
肆仟玖佰陸拾伍元為原告預供擔保，免為假執行。
    事實及理由
一、原告主張：(一)被告前向訴外人寶華商業銀行股份有限公司
    （下稱寶華銀行）申請小額循環信用貸款，依約借款額度最
    高以新臺幣（下同）500,000元為限，動用期間自核准日起
    算，為期3年，期滿30日前，如不為書面反對之意思表示並
    經審核同意者，得以同一內容繼續延長3年，不另換約，借
    款利率按固定利率12%計算，按日計息。自借款日起，每月1
    5日為最終繳款日，應繳足最低繳款金額，如未依約繳款，
    即視為全部到期，並應按貸款總餘額自應償還日起，逾期在
    6個月以內者，按上開利率10%、逾期超過6個月者，按上開
    利率20%計付違約金。詎被告未依約繳款，尚積欠本金279,6
    80元未清償。而寶華銀行業於民國97年4月29日將上開債權
    讓與原告，並依法於同日公告。(二)被告前向訴外人渣打國
    際商業銀行股份有限公司（下稱渣打銀行）申請信用卡並簽
    訂使用契約且申請現金貸款服務，依約被告得持卡至特約商
    店簽帳消費，並應於繳款截止日前清償帳款，若選擇以循環
    信用方式繳款，仍應於當期繳款期限前繳付最低付款額，並
    按週年利率20%計付循環信用利息。若經核准現金貸款服務
    ，並同意每期應攤還金額列入信用卡最低付款額度內，逾期
    未繳者，按循環信用利息規定計息。倘持卡人未於當期繳款
    期限前繳付最低付款額或遲誤繳款期限者，除循環信用利息
    外，另須收取三期分別為共計300、400、500元之違約金。
    詎被告至99年4月20日止，尚積欠本金97,969元、利息7,316
    元及其他費用5,779元，共111,064元未清償。而渣打銀行業
    於99年12月1日將上開債權讓與原告，並依法於99年12月15
    日公告，爰依小額循環信用貸款契約、信用卡契約及債權讓
    與之法律關係，提起本件訴訟等語。聲明：(一)被告應給付
    原告279,680元，及自96年10月1日起至清償日止，按週年利
    率12%計算之利息，暨自96年11月2日起至清償日止，逾期在
    6個月以內者，按上開利率10%，逾期超過6個月者，按上開
    利率20%計算之違約金。(二)被告應給付原告111,064元，及
    其中97,969元自99年4月21日起至104年8月31日止，按週年
    利率20%計算之利息，自104年9月1日起至清償日止，按週年
    利率15%計算之利息。
二、被告則以：伊確實有欠原告這兩筆錢，惟伊現在66歲，滿身
    慢性病沒有工作能力，靠救養金過日子，無法償還等語，資
    為抗辯。聲明：原告之訴駁回。
三、得心證之理由：
（一）查原告主張之前揭事實，業據提出現金卡申請書、現金卡
      約定書、循環信用貸款契約、分攤表、債權讓與證明書、
      債權讓與公告、信用卡申請書、信用卡合約書及電子交易
      明細表為證（本院卷第13至32、35至40、55頁），且為被
      告所不爭執（見本院卷第62頁），自堪信為真實。而被告
      固以前詞置辯，然債務人清償債務之履行能力，本不影響
      其依約應負之清償責任，自難據此即為被告有利之認定。
（二）按債權人除民法第205條限定之利息外，不得以折扣或其
      他方法，巧取利益，為同法第206條所明定。本件原告訴
      之聲明第二項請求被告給付之111,064元中，包含其他費
      用5,779元，然該款項之屬性不明，且在信用卡契約中，
      除本金、利息及違約金外，實難想像尚有何其他必要費用
      存在之必要，則所謂之其他費用，容係巧立名目所收取之
      額外費用，並非信用卡契約所生之必要費用，應係以其他
      方法巧取利益，依民法第206條規定，原告此部分請求，
      自屬無據，應予扣除。
四、綜上所述，原告依小額循環信用貸款契約、信用卡契約及債
    權讓與之法律關係，請求被告給付如主文第1 項及第2項所
    示之金額、利息及違約金，為有理由，應予准許。逾此範圍
    之請求，為無理由，應予駁回。
五、本件係就民事訴訟法第427條訴訟適用簡易程序所為被告敗
    訴之判決，應依同法第389條第1項第3款規定，依職權宣告
    假執行。另依同法第436條第2項、第392條第2項規定，依職
    權宣告被告如預供擔保，免為假執行。
六、本件事證已臻明確，兩造其餘主張與攻擊防禦方法及所提證
    據，經核與判決之結果不生影響，爰不另一一論述，併此敘
    明。
七、訴訟費用負擔之依據：民事訴訟法第79條。
中　　華　　民　　國　　111 　年　　8 　　月　　25　　日
    　　　　　　　橋頭簡易庭　法　　　官  郭育秀
以上正本係照原本作成。
如不服本判決，應於送達後20日內，向本院提出上訴狀並表明上
訴理由，如於本判決宣示後送達前提起上訴者，應於判決送達後
20日內補提上訴理由書（須附繕本）。
中　　華　　民　　國　　111 　年　　8 　　月　　25　　日
    　　　　　　　　　　　　  書　記　官  塗蕙如
訴訟費用計算式：
裁判費（新臺幣）   4,300元
合計               4,300元